臺灣高雄地方法院刑事判決　　　　　　　　　　　　　九十年度易字第二三三號
　　公　訴　人　臺灣高雄地方法院檢察署檢察官
　　被　　　告　未○○
　　　　　　　　酉○○
　　　　　　　　丙○○
　　　　　　　　辛　○
　　　　　　　　庚○○
　　　　　　　　己○○
　　　　　　　　午○○
　　　　　　　　寅○○
　　　　　　　　子○○
　　　　　　　　甲○○
　　　　　　　　黃建忠即黃睿.
　　　　　　　　辰○○
　　　　　　　　乙○○
　　　　　　　　巳○○
右列被告因常業詐欺案件，經檢察官提起公訴（八十九年度偵字第二七七五八號、第
二七○五五號），及移送併案審理（九十年度偵字第一四三三三號），本院判決如左
：
    主  文
未○○幫助詐欺，處有期徒刑捌月。
酉○○、丙○○、寅○○、辛○、庚○○、午○○、子○○、甲○○、辰○○、乙○○均幫助詐欺，辰○○、乙○○均累犯。酉○○處有期徒刑陸月；寅○○、辰○○、
乙○○均處有期徒刑伍月；己○○、辛○、庚○○、午○○、子○○、甲○○、丙○○均處有期徒刑肆月，如易科罰金，均以參佰元折算壹日。
黃建忠連續幫助詐欺，處有期徒刑伍月，如易科罰金，以參佰元折算壹日。
巳○○被訴幫助詐欺部分免訴。
    事  實
一、乙○○曾於民國八十六年間因違反麻醉藥品管理條例案件，經法院判處有期徒刑
    四月確定，甫於八十六年四月七日易科罰金執行完畢；辰○○曾於八十三年間，
    亦因違反麻醉藥品管理條例案件，經法院判處有期徒刑二年確定，甫於八十六年
    五月二十八日執行完畢（均構成累犯）。緣不詳姓名年籍綽號「小黃」（即宋姓
    成年男子）所組成之集團多人，基於意圖為自己不法所有之概括犯意聯絡，於八
    十九年四、五月間，組成俗稱之「刮刮樂」詐騙集團，乃委由未○○出面，以每
    本金融機構之存摺二千元至三千元不等之代價，收購人頭帳戶，以供該「刮刮樂
    」詐騙集團使用。嗣有酉○○、己○○、辛○、庚○○、午○○、黃建忠、丙○○、寅○○、子○○、甲○○、辰○○、乙○○、丑○○（另行審結）等人，均
    了解國內社會上此起彼落、層出不窮之刮刮樂及其相類似之詐騙集團或不法份子
    為掩飾其不法行徑，避免執法人員之追究及處罰，經常利用他人之存款帳戶、印
    章、提款卡以確保犯罪所得之不法利益，並掩人耳目，因此，在客觀上可以預見
    一般取得他人金融帳戶使用之行徑，常與行財產犯罪所需有密切關連，竟以縱有
    人持其存款簿、提款卡作為詐騙之犯罪工具，亦不違其本意之幫助犯意，乃為貪
    圖每本帳戶二千元至三千元之不法利益，由未○○透過酉○○取得己○○、辛○
    、庚○○及午○○如附表所示之郵局帳戶；另黃建忠、丙○○、寅○○等人，見
    該詐騙集團於報紙上刊登收購金融帳戶之廣告，亦分別提供自己如附表所示之郵
    局帳戶，其中寅○○則提供其不知情之女兒溫瑞琪之郵局帳戶，並介紹子○○及
    甲○○提供如附表所示之郵局帳戶，供該詐騙集團使用；此外丑○○、辰○○、
    乙○○等人亦透過報紙廣告，提供自己如附表所示之郵局帳戶供該詐騙集團使用
    。嗣該詐騙集團乃於八十九年六、七月間，連續以「寶源國際投信機購」及「航
    天科技國際有限公司」等名義，寄發「刮刮樂」彩單給戊○○、申○○、壬○○
    、癸○○、丁○○、秦紫葵等人，訛稱中獎須先行繳納稅金，致戊○○等人不知
    有詐，而依指示，分別於附表所示之日期，將如附表所示之款項匯入己○○等人
    如附表所示之郵局帳戶內。總計詐騙戊○○等人共計一千四百五十七萬七千元。
二、黃建忠復承上開幫助自稱「林佳惠」之不詳姓名之成年女子詐欺之概括犯意，提
    供如附表所示之華南銀行北台南分行之帳戶，供「林佳惠」使用。而由「林佳惠
    」透過報紙刊登協助辦理貸款之廣告，佯稱可以代辦銀行貸款，惟須繳交手續費
    ，致紀惠貞陷於錯誤，而於附表所示時間匯款至黃建忠華南銀行北台南分行之帳
    戶，總計詐騙紀惠貞六萬二千一百二十三元。
三、案經被害人戊○○等人訴由高雄市政府警察局刑警大隊報告台灣高雄地方法院檢
    察署檢察官偵查起訴及被害人紀惠貞訴由台北市政府警察局中山分局報告台灣台
    北地方法院檢察署檢察官移轉台灣高雄地方法院檢察署檢察官移送本院併案審理
    。
    理  由
甲、有罪部分：
一、訊據被告等人均矢口否認有何幫助詐欺之犯行，被告未○○辯稱：是一位黃姓男
    子請他幫忙收集帳戶，作為公司節稅之用，每收集一個帳戶可以得到二千元的報
    酬，才告訴酉○○，酉○○就拿了辛○及庚○○的帳戶過來，至於午○○及己○○的帳戶，是酉○○自己拿給黃姓男子的；被告酉○○辯稱：是未○○告訴他有
    一位朋友在作股票買賣，才拜託她收集帳戶，每收集一個帳戶是二千元；被告辛○、庚○○、己○○及午○○固均坦承透過酉○○提供帳戶予未○○，被告寅○○亦坦承提供女兒溫瑞琪及介紹子○○、甲○○提供帳戶供該集團使用，被告黃
    建忠、丙○○、子○○、甲○○、辰○○等人亦均坦承提供帳戶供該集團使用，
    惟均辯稱不知帳戶被作為詐財之工具；另被告乙○○則辯稱：他的存摺曾遺失過
    ，伊不知道被拿去作為詐財的工具云云。經查：
    （一）右揭犯罪事實，業據被害人戊○○、申○○、秦紫葵、壬○○、紀惠貞、
          癸○○，及丁○○於警訊、偵訊及本院審理中指述甚詳。且經本院依上開
          詐騙集團所寄發之廣告單中所述「律師蘇揚堂、陳至豪」與「航天科技國
          際有限公司」，均查無其人或公司，亦有中華民國律師公會全國聯合會九
          十年八月二十七日（九○）律聯字第九○二一九號函及經濟部八十九年七
          月二十日經（八九）商字第八九二一三八三四號函（見本院八十九年度易
          字第三三二二號卷）各一份在卷可按。顯見上開廣告函指陳內容均屬虛偽
          之事實無訛。
    （二）被告辛○、庚○○之郵局帳戶，確實係透過酉○○轉交給被告未○○等情
          ，並據被告辛○及午○○於本院審理中供述明確。被告辛○供稱：「八十
          九年四、五月間，當時我沒有工作，酉○○和我是同鄉，他基於善意，把
          這個消息告訴我，我就連同我太太庚○○的帳戶都交給他，轉給未○○。
          我不認識未○○，酉○○有跟我說戶頭是未○○要用的。」等語（見本院
          九十年六月二十六日第６頁筆錄）；被告午○○則供稱：「酉○○跟我說
          未○○跟他說有人在收購存摺，要做股票買賣轉帳之用，約使用二個月，
          可以有三千元的代價，酉○○跟我講了好幾次，最後我就同意了。」等語
          （見本院同日第９頁筆錄）。至於被告己○○固供稱不認識未○○，惟其
          既係透過酉○○將帳戶交予未○○使用，自非以與未○○認識為必要，是
          被告己○○之供詞，亦不足為被告未○○有利之認定。再依被告酉○○於
          本院供稱交付帳戶予未○○之過程為：「未○○是我好幾年的鄰居，八十
          九年四、五月間，未○○跟我說有小錢，問我要不要賺，請我介紹朋友拿
          存摺給他用，一個可以賺二千元，我找了辛○、庚○○、己○○、午○○
          四人，‧‧‧未○○跟我說這些帳戶是他一個朋友買賣股票要轉帳用的。
          辛○和庚○○的帳戶資料是拿到未○○家裡，當時未○○有二個朋友來他
          家裡面收這些存摺，己○○的部分一開始因為沒有提款卡，也沒有密碼，
          未○○退給我，我再請己○○去辦，辦完之後我是直接在我住處樓下走廊
          交給未○○的那二個朋友，午○○的部分，我是直接交給未○○的那二個
          朋友，因為之前我到未○○家時，碰到那二個人有跟我說如果我還有朋友
          願意提供存摺，可以直接跟他們聯絡，因為他們和未○○是一起的，交給
          誰都一樣，同時給我二支行動電話，所以午○○的部分並沒有透過未○○
          ，是我直接交給那二個人，地點是在成功路的郵局。」等語（見本院同日
          第７頁筆錄）。並參酌被告辛○前開所稱：伊並不認識未○○等情，堪認
          被告辛○、庚○○、己○○及午○○四人之帳戶，應係透過被告未○○直
          接或間接提供予詐騙集團使用等情，已堪認定。
    （三）被告未○○又辯稱：伊也有提供自己的帳戶，透過第三人卯○○交給宋姓
          男子使用，酉○○所收集的帳戶亦係交給卯○○等語。惟證人卯○○於本
          院審理中證稱：「約二年前，在桃園台汽客運旁邊，我受宋先生的委託，
          去向未○○拿帳戶，總共拿了約兩本帳戶，都是未○○名下的帳戶，當天
          因為我帶去要給未○○的錢不夠，後來宋先生還有到場，之後我沒有再向
          未○○拿過帳戶，都是宋先生和未○○直接接觸。‧‧‧我那天收到都是
          未○○自己的帳戶，沒有其他人的。」等語（見本院九十一年七月三十日
          筆錄）。顯見被告未○○所稱提供帳戶供詐騙集團使用，應係在其為該集
          團收集帳戶之前，與本案無必然之關係。且參諸本案該集團詐騙被害人所
          使用之帳戶，並沒有被告未○○之帳戶，足以證明，被告未○○應係於該
          次透過卯○○將自己之帳戶交給該詐騙集團使用之後，因與宋姓男子接洽
          ，知悉該集團收集帳戶係專供詐騙他人財物之用，乃受其委託，專為該集
          團收集帳戶，而不再提供自己之帳戶供該集團使用。從而被告未○○辯稱
          ：收集之帳戶係供他人公司作帳節稅之用等語，顯然不足採信。其對於收
          集之帳戶係供詐騙集團詐騙他人錢財一情，顯然知之甚詳。
    （四）又被告酉○○、辛○、庚○○、己○○、午○○、寅○○、子○○、黃建
          忠、丙○○、甲○○、辰○○等人固均辯稱：不知帳戶係供作詐騙集團行
          騙之用云云。惟按民間理財習慣，郵局金融帳戶係屬個人財產重要檢索依
          據，帳戶內金錢流向及相關記載，常為稅法或其他各該法律之重要憑據，
          被告等業已成年，且為受有基本常識教育之人，自無可能不瞭解其中涉及
          之重要法律爭議，且郵局帳戶一般人均可前往開戶，如非用於非法之途，
          需要之人只須自己前往開戶即可，又何須向他人購買帳戶。更何況，帳戶
          內如出現不當或來源不明之金錢利得，將來可能成為對己不利之事證，是
          以借用帳戶予他人使用時，衡情必會探詢使用目的及方式，甚而留存對方
          真實姓名、年籍之資料或隨時檢索查驗帳戶使用情形方屬常情，豈有借用
          後任令不管，且帳戶內有大筆資金之進出，竟仍全然不知其中緣由，且未
          留存或探詢對方真實姓名、年籍以求日後涉訟時自保之理。且被告等人提
          供帳戶供不法集團使用，亦均獲取每月個月二千至三千元不等之報酬，顯
          見渠等係為貪圖小利，終不顧可能衍生之法律責任，而仍提供自己之帳戶
          予毫無相干之人士使用，尚難認渠等無違法性之認知，是被告酉○○等人
          上開辯解悖離常情至鉅，所辯無從採憑。
    （五）被告乙○○固辯稱帳戶係遭人偷竊使用云云。惟被告供稱其帳戶遺失之情
          節為：「八十九年六月在菜市場遺失的，我把存摺和印章都放在機車裡面
          ，連同機車都被偷了，一直到八十九年九月份，我從大陸回來才發現。」
          （見本院九十一年七月十九日筆錄）。則被告之存摺既係騎機車去市場，
          連同機車一併遺失，則機車遺失當時，自當知悉存摺業已遺失，何以不立
          刻申請補發，竟於事隔三個多月才發現。是被告乙○○此部分之辯解與常
          情有違，亦不足為採。
    （六）再就被告等人上開犯行，依被害人戊○○等人之指述，均未指述其等被詐
          欺過程中，曾與被告等人有聯繫、見面或接洽等情事；亦未向被告等人求
          證渠等中獎之真實性或告知經該集團要求匯款至其帳號等情，是就如何向
          被害人等進行詐欺之過程一節，僅能證明實際對渠等行詐騙取財物事實者
          ，係綽號「小黃」及宋姓男等不詳人士組成之詐騙集團成員，衡酌詐欺行
          為其中之「受交付詐欺款」，固屬整個詐欺行為之一重要環節，然客觀上
          受交付方法多端，倘由本人親自出面與被詐欺者行金錢交接者，尚可稱之
          已涉詐欺構成要件行為分擔，然若受詐欺者係以透過郵（電）匯之間接方
          式付出款項，於另端收受者，客觀上實係向該郵匯業者直接受取財物之交
          付，其方式客觀上與直接受付自被詐欺者本人親手之交付，尚屬有別，蓋
          基於郵（電）匯業務之快速、便捷安全特性，後者（即郵、電匯）付出財
          物方式，於被詐欺者交付財物予郵（電）匯流通業者之時，形同詐欺者已
          然透過郵（電）匯業者取得財物之受交付（換言之，當被害人將財物交付
          郵局時，應認已行詐欺犯罪構成要件行為中『交付』概念），是其後另端
          之提供帳戶存入匯款之行為，性質上已是接近詐欺取財構成要件以外之協
          助行為，若僅單純提供帳戶，以使詐欺者順遂取得款項，尚難遽認即係本
          於共同犯意聯絡或與該綽號「小黃」及宋姓男子等不詳人士，有何分擔向
          被害人戊○○等人非法詐財之行為，充其量，應認僅止於幫助之犯意而為
          詐欺構成要件以外之行為耳。另外，被告未○○固為該集團收集帳戶，惟
          其亦曾提供帳戶予該集團使用；被告酉○○固雖為未○○收集帳戶，惟其
          均係直接或間接透過未○○交付所收集之帳戶，尚難認其有參與該不法集
          團之詐騙犯行；而被告寅○○固雖亦介紹子○○及甲○○提供帳戶供人使
          用，惟查，被告寅○○亦提供自己之女兒溫瑞琪之帳戶與人使用，倘被告
          寅○○係該詐騙集團之成員，應不致提供自己女兒之帳戶予該集團使用才
          是。足以證明，被告未○○、酉○○及寅○○，應均非該詐騙集團之成員
          ，被告三人所為，亦僅該當為幫助犯之性質，並此敘明。此外，復有呂貞
          賢匯款單八張、申○○匯款單十二張、秦紫葵匯款單二張、壬○○匯款單
          九張、紀惠貞匯款單二張、癸○○匯款單二張、丁○○匯款單一張、「寶
          源國際投信機購」及「航天科技國際有限公司」廣告單各一張及郵政諸金
          匯業局九十一年六月六日管九一字第五○六○一○六八五函附之客戶歷史
          交易清單十三份，以及華南商業銀行北台南分行九十一年六月六日（九一
          ）華北存字第一八七號函附之黃建忠存款往來明細一份在卷可按，本件事
          證明確，被告等人犯行可堪認定。
二、是核被告未○○、酉○○、辛○、庚○○、己○○、午○○、寅○○、子○○、
    甲○○、黃建忠、丙○○、辰○○、乙○○人所為，均係犯刑法第三百三十九條
    第一項詐欺取財罪之幫助犯。被告寅○○利用不知情之女兒溫瑞琪幫助他人犯罪
    ，為間接正犯。被告黃建忠，先後兩次幫助詐欺犯行，時間緊接，手法相同，觸
    犯構成要件相同之罪，顯係基於概括犯意為之，為連續犯，應依刑法第五十六條
    之規定，加重其刑。被告乙○○曾於民國八十六年間因違反麻醉藥品管理條例案
    件，經法院判處有期徒刑四月確定，甫於八十六年四月七日易科罰金執行完畢；
    又被告辰○○曾於八十三年間，亦因違反麻醉藥品管理條例案件，經法院判處有
    期徒刑二年確定，甫於八十六年五月二十八日執行完畢，此有台灣高等法院被告
    全國前案紀錄表及台灣高雄地方法院檢察署刑案資料查註紀錄表各一份在卷可佐
    ，其前受有期徒刑之執行完畢後，五年內再犯本件最重本刑為有期徒刑以上之罪
    ，均為累犯，均應依刑法第四十七條之規定，加重其刑。爰審酌被告未○○為詐
    騙集團收集人頭帳戶謀利，並因此使得詐騙團得以詐騙被害人戊○○等人，金額
    高達一千五百六十三萬九千一百二十三元；另被告酉○○、辛○、庚○○、己○○、午○○、寅○○、子○○、甲○○、黃建忠、丙○○、辰○○、乙○○等人
    ，貪圖小利，竟提供帳戶方便他人詐騙財物，惟實際上並非行騙者，而酉○○、
    寅○○為未○○收集帳戶及介紹他人提供帳戶，惡性較重等一切情狀，分別量處
    如文所示之刑，並除被告未○○之外，均諭知易科罰金之折算標準。
三、另被告丙○○曾於八十八年間，因賭博案件，經法院判處有期徒刑五月確定，甫
    於八十九年五月十八日易科罰金執行完畢。而本件被告丙○○犯罪之時間為八十
    九年四、五月間（見本院九十年六月二十六日第１０頁筆錄），因時間久遠，被告
    無法詳述其確定之犯罪日期，依若有懷疑，應從被告有利認定之原則，應認被告
    丙○○本件之犯罪時間，係在前開有期徒刑執行完畢之前，而不構成累犯，附此
    敘明。
四、按被告等人犯罪後，刑法第四十一條第一項，已於九十年一月十日修正公布，並
    於同月十二日生效施行，其修正後規定為「犯最重本刑為五年以下有期徒刑之罪
    ，而受六月以下有期徒刑或拘役之宣告，因身體、教育、職業或家庭之關係或其
    他正當事由，執行顯有困難者，得以一元以上三元以下折算一日，易科罰金。但
    確因不執行所宣告之刑，難收矯正之效，或難以維持法秩序者，不在此限。併合
    處罰之數罪，均有前項情形，其應執行之刑逾六月者，亦同。」而舊法僅規定為
    「犯最重本刑為三年以下有期徒刑之罪，而受六月以下有期徒刑或拘役之宣告，
    因身體、教育、職業或家庭之關係，執行顯有困難者，得以一元以上三元以下折
    算一日，易科罰金。」比較新舊法之結果，以新法有利於被告，依刑法第二條第
    一項前段之規定，自應適用最有利於被告之新法，即裁判時修正後之刑法第四十
    一條第一項之規定，附此敘明。
五、被告黃建忠移送併辦部分（九十年度偵字第一四三三三號卷），其提供華南銀行
    北台南分行之帳戶供自稱「林佳惠」之不詳姓名成年女子使用之時間，被告自承
    係於提供其郵局之帳戶供詐騙集團使用後隔二天（見本院九十年八月九日第３頁
    筆錄），與起訴部分之犯罪時間緊接，且手法相同，顯係基於概括犯意為之，自
    與起訴部分具有連續犯之裁判上一罪之關係，本院自當併予審理，亦附此敘明。
六、被告丑○○部分另行審結。
乙、免訴部分：
一、公訴意旨另以：被告巳○○提供其所有如附表所示之郵局帳戶，供詐騙集團使用
    ，致使該詐騙集團因而詐騙被害人戊○○一百萬元，因認被告巳○○所為係犯刑
    法第三百三十九條第一項幫助詐欺罪。
二、按案件曾經判決確定者，應為免訴之判決，刑事訴訟法第三百零二條第一款定有
    明文。此項原則關於實質上一罪或裁判上一罪，均有其適用。
三、查被告巳○○前被訴於八十九年六月間，提供台南和順郵局○○三一三一之二號
    帳予詐騙集團行騙被害人黃琇雲之財物，嗣於八十九年六月二十三日為警查獲，
    所涉刑法第三百三十九條第一項詐欺罪嫌，業經檢察官提起公訴，並由本院於八
    十九年十一月三十日判處有期徒刑十月確定在案（見本院八十九年度易字第三三
    二二號案卷）。該案被告巳○○所提供之帳戶與本案所提供之帳戶為同一帳戶，
    且詐騙集團所使用對外行騙之名稱均為「航天科技國際公司」，顯然係同一詐騙
    集團所為。是被告巳○○所提供之帳戶應係同一集團所使用，顯係同一案件。是
    該案判決之效力，應及於全部犯罪事實，揆諸前揭說明，爰不經言詞辯論，逕為
    諭知免訴之判決。
據上論斷，應依刑事訴訟法第二百九十九條第一項前段、第三百零二條第一款、第三
百零七條，刑法第二條第一項前段、第五十六條、第三百三十九條第一項、第三十條
、第四十七條、第四十一條第一項、罰金罰鍰提高標準條例第一條前段、第二條，判
決如主文。
中      華      民      國      九十一    年      十    月      十一    日
                                  臺灣高雄地方法院刑事第七庭
                                      審判長法  官  陳志銘
                                            法  官  汪怡君
                                            法  官  高英賓
右正本證明與原本無異。
如不服本判決，應於判決送達後十日內，向本院提出上訴狀。
                                            書記官  林雯琪
中      華      民      國      九十一    年      十    月      十四    日
  附  表
┌────┬─────────┬─────┬─────┬────────┐
│戶    名│  郵 局 帳 號     │ 被 害 人 │匯款日期  │金額(新台幣)    │
├────┼─────────┼─────┼─────┼────────┤
│己○○  │000000-0 000000-0 │戊○○    │89.06.22  │500,000         │
├────┼─────────┼─────┼─────┼────────┤
│辛  ○  │000000-0 000000-0 │申○○    │89.06.13  │120,000         │
│        │                  │          │89.06.14  │800,000         │
│        │                  │          │89.06.16  │500,000         │
├────┼─────────┼─────┼─────┼────────┤
│庚○○  │000000-0 000000-0 │申○○    │89.06.14  │800,000         │
│        │                  │          │89.06.17  │900,000         │
│        │                  │秦紫葵    │89.06.16  │120,000         │
├────┼─────────┼─────┼─────┼────────┤
│午○○  │000000-0 000000-0 │申○○    │89.06.14  │790,000         │
│        │                  │          │89.06.17  │900,000         │
├────┼─────────┼─────┼─────┼────────┤
│黃建忠  │000000-0 00000-0  │戊○○    │89.06.22  │800,000         │
│        │                  │          │89.06.23  │1,000,000       │
│        │                  │壬○○    │89.07.04  │300,000         │
│        │                  │          │          │60,000          │
│        │                  │          │          │70,000          │
│        │                  │          │89.07.05  │60,000          │
│        │華南銀行北台南分行│紀惠貞    │89.06.09  │25,000          │
│        │000000000000      │          │          │37,123          │
├────┼─────────┼─────┼─────┼────────┤
│丙○○  │000000-0 000000-0 │癸○○    │89.06.21  │32,000          │
├────┼─────────┼─────┼─────┼────────┤
│溫瑞琪  │000000-0 000000-0 │丁○○    │89.06.15  │75,000          │
│(寅○○ │                  │申○○    │89.06.13  │75,000          │
│之女)   │                  │秦紫葵    │89.06.15  │75,000          │
├────┼─────────┼─────┼─────┼────────┤
│子○○  │000000-0 000000-0 │癸○○    │89.06.23  │800,000         │
│        │                  │申○○    │89.06.17  │900,000         │
├────┼─────────┼─────┼─────┼────────┤  由   ┤
│甲○○  │000000-0 000000-0 │申○○    │89.06.16  │1,920,000       │
│        │                  │          │89.06.22  │                │
├────┼─────────┼─────┼─────┼────────┤
│丑○○  │000000-0 000000-0 │申○○    │89.06.16  │1,000,000       │
├────┼─────────┼─────┼─────┼────────┤
│辰○○  │000000-0 000000-0 │壬○○    │89.07.05  │230,000         │
│        │                  │          │          │300,000         │
│        │                  │          │          │79,000          │
│        │                  │          │          │42,000          │
│        │                  │          │          │5,000           │
│        │                  │          │          │4,000         │
│        │                  │          │89.07.11  │20,000          │
├────┼─────────┼─────┼─────┼────────┤
│乙○○  │000000-0 000000-0 │戊○○    │89.06.17  │60,000          │
│        │                  │          │89.06.19  │340,000         │
│        │                  │          │89.06.20  │50,000          │
│        │                  │          │89.06.22  │850,000         │
├────┴─────────┴─────┴─────┼────────┤
│                   合           計                  │14,639,123      │
├────┬─────────┬─────┬─────┼────────┤
│巳○○  │000000-0 000000-0 │戊○○    │89.06.22  │1,000,000       │
└────┴─────────┴─────┴─────┴────────┘
附錄論罪科刑法條：
中華民國刑法第三百三十九條
 (普通詐欺罪)
意圖為自己或第三人不法之所有，以詐術使人將本人或第三人之物交付者
，處五年以下有期徒刑、拘役或科或併科一千元以下罰金。
以前項方法得財產上不法之利益或使第三人得之者，亦同。
前二項之未遂犯罰之。
中華民國刑法第三十條
 (從犯及其處罰)
幫助他人犯罪者，為從犯。雖他人不知幫助之情者，亦同。
從犯之處罰，得按正犯之刑減輕之。
